臺灣基隆地方法院刑事判決　　　　　　　　　　　　　　九十一年度易字第五七號
　　公　訴　人　臺灣基隆地方法院檢察署檢察官
　　被　　　告　甲○○
右列被告因竊盜案經，經檢察官提起公訴（九十一年度偵字一０六號）及移送併辦（
九十一年度偵字第一０二一號），本院判決如左：
    主      文
甲○○連續竊盜，處有期徒刑伍月，如易科罰金，以參佰元折算壹日。
扣案之鑰匙壹支及新臺幣陸拾元，均沒收之。
    事      實
一、甲○○前曾因竊盜案件，經本院於民國八十九年一月二十八日，以八十九年度基
    簡字第九二號判科罰金五千元確定（非累犯），竟仍不知惕勵己行，基於意圖為
    自己不法所有之概括犯意，先後於下列時、地，連續為竊盜犯行，嗣分別為警查
    獲，並扣得其作案用之機車鑰匙乙支及贓款新臺幣（下同）六十元：
  (一)於九十年十二月二十八日夜間六時五十分許，在基隆市○○路二十四號附近，以
    自備之機車鑰匙乙支，插入戊○○所有，車號ＣＷ─四七八號鈴木牌重型機車之
    電門鎖內，以發動上開機車之方式竊取該車，惟甲○○尚未及將該車置於自己實
    力支配下，旋為前往該處取車之戊○○發覺，致未得逞。
  (二)於九十一年三月十日清晨五時十分許，在基隆市富貴市場內，趁各攤販業者尚未
    開工之機會，以徒手之方式，接續竊取丁○○所有之白鐵製方形盤七個、方形腳
    踏墊乙個及方形滴水架三個；庚○○所有之白鐵製圓形盤二個；乙○○○所有之
    白鐵製圓形盤五個；己○○所有之鋁製圓形面盆二個。得手後，旋於同日上午十
    時許，將前揭物品載往基隆市○○路二十三號之泰源五金行，以六百零五元之代
    價變賣與不知情之丙○○，嗣並將其中之五百四十五元花用一空，僅餘六十元尚
    未花用完畢。嗣丁○○、庚○○、乙○○○、己○○發覺前揭物品遭竊，報警究
    辦，經警循線追查，於基隆市○○路二十三號前查獲前揭物品，始知上情。
二、案經基隆市警察局第一分局、第二分局分別報請臺灣基隆地方法院檢察署檢察官
    偵查起訴暨移送併辦。
    理      由
一、訊之被告甲○○矢口否認有何前揭犯行，辯稱：伊於九十年十二月二十八日行經
    基隆市○○路二十四號前，因酒後頭暈，始暫行靠坐於前揭被害人戊○○停放在
    該處之機車休息，伊既無牽動前揭車輛之行為，亦未有何竊取前揭機車之事實；
    又伊係誤以基隆市富貴市場內之前開物品，均係他人棄置之物，始擅行拿取，伊
    並無竊取上開物品之故意云云。經查：
  (一)右揭事實一之(一)部分，業據被害人戊○○指述綦詳，且有贓物認領保管收據正本
    乙紙在卷及機車鑰匙乙支扣案可佐。被告雖以前情置辯，然查：被害人戊○○係
    於九十年十二月二十八日上午七時許，將前揭機車停放在基隆市○○路二十四號
    前附近，嗣被害人戊○○於同日夜間六時許前往現場取車時，竟發覺其所有停放
    於該處之前揭機車業經被告利用其他鑰匙發動，且正欲駛離，被害人戊○○雖旋
    即趨前阻擋，然被告竟聲稱該車為其所有，待被害人戊○○提示自己所有之機車
    行照及機車鑰匙之後，被告復改稱前揭機車係其朋友所有，其純係受託前往取車
    ；而被害人戊○○停放機車之時，機車係以車頭朝外方式（即車頭面對馬路）擺
    放，嗣被害人戊○○前往取車之時，機車位置已被掉頭（即車頭朝內，車尾朝外
    ）等情，業據被害人戊○○於本院調查時到庭陳述明確；參以被害人戊○○與被
    告間並無仇怨，衡情被害人戊○○亦無設詞攀誣之理，其所為陳述，應屬可信。
    再者，被告於本院調查時亦曾自陳其確曾持不明鑰匙發動上開機車等語，由此情
    節以觀，果被告辯稱僅係暫行靠坐前揭機車休息乙節屬實，則其何來持不明鑰匙
    發動機車之舉措？又佐以被告於本院審理時聲稱曾於前揭機車上靠坐休息二次，
    第一次休息時間長達一、二十分鐘之久，休息過後曾短暫離開該處，並於五分鐘
    後返回該處再度靠坐於前揭機車等語，則何以被告於休息充足、養足體力並離開
    現場之五分鐘後，再度踅返現場？被告踅返該處之動機為何？凡此，在在令人心
    存疑問。況且，被告或於警詢時辯稱：伊係誤以該車為伊所有，始持鑰匙發動機
    車云云；或於偵查中辯稱：伊係見前揭機車阻擋及他車去路，始動手移動前揭機
    車之擺放位置，以利他車之通行云云；或於本院調查時辯稱：伊僅係坐靠於前揭
    機車上休息，並無任何移動前揭機車之舉措云云，就有無遷移機車或遷移機車之
    原因等重要情節，被告陳述不僅前後不一，甚且互有矛盾，益徵其所為辯解，無
    非事後卸責之詞，不足採信。
  (二)右揭事實一之(二)部分，業據被告於警詢時坦承不諱，且經被害人丁○○、庚○○
    、乙○○○、己○○指陳歷歷，並據證人丙○○於本院調查時到庭結證屬實，復
    有贓物認領保管收據影本四紙附卷及贓款六十元扣案可憑。被告於本院調查、審
    理時，固翻異前詞，改以前情置辯，惟查：右揭事實一之(二)部分之被竊物品，分
    別為被害人丁○○、庚○○、乙○○○、己○○所有，並放置於渠等位於基隆市
    富貴市場之各個販賣攤內，渠等平日亦均係以前開被竊物品盛裝欲對外販售之商
    品等情，業據被害人丁○○、庚○○、乙○○○及己○○於警詢及本院調查時陳
    述翔實；被告取得前揭物品之後，旋以六百零五元之代價將之販售與證人丙○○
    ，並聲稱前揭物品為其於工廠附近所拾獲，且留下虛偽不實之聯絡方式與證人丙○○等事實，亦據證人丙○○於警詢及本院調查時證述在卷，則前揭物品平日既
    係各攤販之營生工具，放置地點復係位於各個販賣攤之內，被告趁無人之際，進
    入富貴市場擅行拿取，其主觀上就前揭物品係他人所有之物乙節，當亦有所認識
    ，始符常情，況且，果被告對前揭物品為他人所有乙情，確實全無所知，則其將
    物品販售與證人丙○○之時，又何以有佯稱前揭物品拾獲地點係在不詳工廠附近
    並留下虛偽聯絡資料等方式以掩人耳目之舉措？是本院認被告於警詢時所為之自
    白，應屬可採，至其事後所辯，則不足採信。
  (三)綜上所述，被告所辯，無非飾詞，委無足採。本件事證明確，被告竊盜犯行，洵
    堪認定。
二、核被告所為，係犯刑法第三百二十條第一項之竊盜罪。查被告持其所有之前揭機
    車鑰匙發動被害人戊○○所有之機車（即右揭事實一之(一)部分），顯已著手實行
    竊盜行為之構成要件，惟該車尚未經被告置於自己實力支配之下，亦據被害人戊○○陳明屬實，既被告已著手於竊盜行為之實施，然未致生取得他人所有物之結
    果，為未遂犯。又被告趁富貴市場內無人之際，接續竊取置放於富貴市場內之分
    屬被害人丁○○、庚○○、乙○○○、己○○所有之前揭物品（即右揭事實一之
    (二)部分），係以一竊盜犯意而接續多次之竊盜行為，為接續犯，屬單純一罪。被
    告前後二次竊盜犯行（一次既遂；一次未遂），時間緊接，所犯係構成要件相同
    之罪名，顯係基於概括犯意反覆為之，為連續犯，應依刑法第五十六條之規定，
    論以一竊盜既遂罪，並依法加重其刑。爰審酌被告前曾有竊盜前科，仍不知愓勵
    己行，復犯下本起竊盜犯行，顯示其未能記取前次教訓，並進而改過遷善等一切
    情狀，量處如主文所示之刑，以示懲儆，併諭知易科罰金之折算標準。末查，扣
    案之鑰匙乙支，為被告持有以供犯罪所用之物，已如前述；扣案之贓款六十元，
    為被告所有因犯罪所得之物，亦據被告陳明在卷，爰併依刑法第三十八條第一項
    第二、三款之規定，宣告沒收。
據上論結，應依刑事訴訟法第二百九十九條第一項，刑法第五十六條、第三百二十條
第一項、第三項、第四十一條第一項前段、第三十八條第一項第二款、第三款，罰金
罰鍰提高標準條例第一條前段、第二條，判決如主文。
本案經檢察官吳佳齡到庭執行職務。
中      華      民      國    九十一    年      五      月    二十四    日
                                    臺灣基隆地方法院刑事第三庭
                                        審判長法  官  陳 志 祥
                                              法  官  齊    潔
                                              法  官  王 慧 惠
右正本證明與原本無異。
對於本件判決如有不服，應於收受送達後十日內，向本院提出上訴書狀，上訴於臺灣
高等法院，並按他造當事人之人數附具繕本。
                                              書記官  陳 俊 德
中      華      民      國    九十一    年      五      月    二十八    日
附錄論罪法條
刑法第三百二十條第一項、第三項：
意圖為自己或第三人不法之所有，而竊取他人之動產者，為竊盜罪，處五年以下有期
徒刑、拘役或五百元以下罰金。
前二項之未遂犯罰之。
